【裁判字號】    99,審易,1095
【裁判日期】    990930
【裁判案由】    毒品危害防制條例
【裁判全文】
臺灣桃園地方法院宣示判決筆錄        99年度審易字第1095號
公  訴  人  臺灣桃園地方法院檢察署檢察官
被      告  甲○○
選任辯護人  邱鎮北律師
            莊守禮律師
上列被告因違反毒品危害防制條例案件（起訴案號：99年度偵字
第5574號），於中華民國99年9 月30日下午5 時許，在本院第十
四法庭宣示判決，出席職員如下：
          法  官   鍾雅蘭
          書記官   陳恩如
法官起立朗讀判決主文、犯罪事實要旨、處罰條文、附記事項，
及告以上訴限制、期間並提出上訴狀之法院，且諭知記載其內容
：
一、主  文：
    甲○○轉讓第三級毒品，處有期徒刑肆月，如易科罰金，以
    新臺幣壹仟元折算壹日，扣案之第三級毒品愷他命壹包（驗
    餘淨重肆點捌貳公克）、卡片壹張、盤子壹個均沒收；又持
    有第三級毒品純質淨重二十公克以上，處有期徒刑陸月，如
    易科罰金，以新臺幣壹仟元折算壹日，併科罰金新臺幣拾萬
    元，扣案之第三級毒品愷他命貳包（合計驗餘淨重共玖拾玖
    點玖零柒公克）均沒收。應執行有期徒刑玖月，如易科罰金
    ，以新臺幣壹仟元折算壹日，併科罰金新臺幣拾萬元，扣案
    之第三級毒品愷他命包（合計驗餘淨重共壹佰零肆點柒貳
    柒公克）、卡片壹張、盤子壹個均沒收。
二、犯罪事實要旨：
    甲○○明知愷他命（Ketamine，又稱K 他命）為毒品危害防
    制條例第2 條第3 項所明定之第三級毒品，非經許可，不得
    擅自持有或轉讓，竟基於轉讓愷他命之犯意，將其於民國99
    年1 月21日所購入之愷他命置於與女友陳芳琳同居之桃園縣
    中壢市○○路346 號2 樓住處之和室抽屜中，無償提供陳芳
    琳自行拿取施用，而以此方式於99年2 月9 日上午11時許，
    在上址轉讓數量不詳（無證據證明已達毒品危害防制條例第
    8 條第6 項所定應加重其刑之標準）之愷他命予陳芳琳施用
    。而甲○○另基於持有純質淨重逾20公克以上愷他命之犯意
    ，於99年2 月2 日凌晨某時，在桃園縣中壢市凱悅KTV 內，
    以新臺幣25,000元之價格，購買愷他命2 包（合計驗餘淨重
    共99.907公克，驗前總純質淨重約88.7303 公克）後持有之
    。嗣於99年2 月9 日中午12時30分許，為警持本院所核發之
    搜索票前往桃園縣中壢市○○路346 號2 樓執行搜索，並於
    上址之和室內扣得甲○○所有供轉讓之第三級毒品愷他命1
    包（驗餘淨重4.82公克）及供轉讓第三級毒品所用之卡片1
    張及盤子1 個，另於上址之客廳立櫃內扣得甲○○於99年2
    月2 日凌晨某時所購得之第三級毒品愷他命2 包，進而查悉
    上情。
三、處罰條文：
    毒品危害防制條例第8 條第3 項、第11條第5 項、第17條第
    2 項、第19條第1 項，刑法第11條、第41條第1 項前段、第
    8 項、第38條第1 項第1 款、第51條第5 款。
四、附記事項：
  (一)被告甲○○就其上開轉讓第三級毒品予陳芳琳之犯行，於偵
    查及審判中均自白犯罪，應依毒品危害防制條例第17條第2
    項之規定，減輕其刑。
  (二)按毒品危害防制條例第18條第1 項後段應沒入銷燬之毒品，
    專指查獲之施用、持有第三、四級毒品而言；倘係查獲之製
    造、運輸、販賣、意圖販賣而持有、以非法方法使人施用、
    引誘他人施用或轉讓之第三、四級毒品，既屬同條例相關法
    條明文規定處罰之犯罪行為，即非該條項應沒入銷燬之範圍
    。又同條例第19條第1 項所定「供犯罪所用或因犯罪所得之
    物」，係指犯第4 條至第9 條、第12條、第13條或第14條第
    1 項、第2 項之罪所用或所得之物，不包括毒品本身在內，
    自不得為第三、四級毒品之沒收依據。同條例對於查獲之製
    造、運輸、販賣、意圖販賣而持有、以非法方法使人施用、
    引誘他人施用及轉讓第三、四級毒品之沒收，並無特別規定
    ，如其行為已構成犯罪，則該毒品即屬不受法律保護之違禁
    物，應回歸刑法之適用，依刑法第38條第1 項第1 款之規定
    沒收之（最高法院95年台上字第911 號判決參照）。準此，
    扣案之第三級毒品愷他命3 包（合計驗餘淨重共104.727 公
    克）分別係被告犯本案轉讓第三級毒品罪及持有第三級毒品
    純質淨重二十公克以上罪所用之物，業據被告供述在卷，且
    屬違禁物，均應依刑法第38條第1 項第1 款之規定諭知沒收
    ；另扣案之卡片1 張及盤子1 個，均為被告供犯本件轉讓第
    三級毒品犯罪所用之物，均應依毒品危害防制條例第19條第
    1 項之規定諭知沒收。至被告為警查獲時另行遭查扣之手機
    9 支、SIM 卡1 張、現金新臺幣234,000 元及人民幣4,821
    元等物，無證據證明與被告轉讓第三級毒品罪及持有第三級
    毒品純質淨重二十公克以上罪有關，又非屬違禁物，爰均不
    予宣告沒收，附此敘明。
五、協商判決除有刑事訴訟法第455 條之4 第1 項第1 款於本訊
    問程序終結前，被告撤銷協商合意或檢察官撤回協商聲請者
    ；第2 款被告協商之意思非出於自由意志者；第4 款被告所
    犯之罪非第455 條之2 第1 項所定得以協商判決者；第6 款
    被告有其他較重之裁判上一罪之犯罪事實者；第7 款法院認
    應諭知免刑或免訴、不受理者情形之一，及違反同條第2 項
    「法院應於協商合意範圍內為判決；法院為協商判決所科之
    刑，以宣告緩刑或2 年以下有期徒刑、拘役或罰金為限」之
    規定者外，不得上訴。
六、如有前述例外得上訴之情形，又不服本件判決，得自收受判
    決送達後10日內，向本院提出上訴書狀，上訴於第二審法院
    。
中    華    民    國    99    年     9    月    30    日
                        刑事庭  法  官  鍾雅蘭
                                書記官  陳恩如
以上正本證明與原本無異。
                                書記官  陳恩如
中    華    民    國    99    年     9    月    30    日
附錄本案論罪科刑法條：
毒品危害防制條例第8條
轉讓第一級毒品者，處一年以上七年以下有期徒刑，得併科新臺
幣一百萬元以下罰金。
轉讓第二級毒品者，處六月以上五年以下有期徒刑，得併科新臺
幣七十萬元以下罰金。
轉讓第三級毒品者，處三年以下有期徒刑，得併科新臺幣三十萬
元以下罰金。
轉讓第四級毒品者，處一年以下有期徒刑，得併科新臺幣十萬元
以下罰金。
前四項之未遂犯罰之。
轉讓毒品達一定數量者，加重其刑至二分之一，其標準由行政院
定之。
毒品危害防制條例第11條
持有第一級毒品者，處三年以下有期徒刑、拘役或新臺幣五萬元
以下罰金。
持有第二級毒品者，處二年以下有期徒刑、拘役或新臺幣三萬元
以下罰金。
持有第一級毒品純質淨重十公克以上者，處一年以上七年以下有
期徒刑，得併科新臺幣一百萬元以下罰金。
持有第二級毒品純質淨重二十公克以上者，處六月以上五年以下
有期徒刑，得併科新臺幣七十萬元以下罰金。
持有第三級毒品純質淨重二十公克以上者，處三年以下有期徒刑
，得併科新臺幣三十萬元以下罰金。
持有第四級毒品純質淨重二十公克以上者，處一年以下有期徒刑
，得併科新臺幣十萬元以下罰金。
持有專供製造或施用第一級、第二級毒品之器具者，處一年以下
有期徒刑、拘役或新臺幣一萬元以下罰金。

司法院資訊處製作；財團法人民間司法改革基金會備份。
